臺灣板橋地方法院民事裁定　　　九十六年度繼字第一六四二號
　　聲　請　人　板信商業銀行股份有限公司
　　法定代理人　乙○○
右聲請人聲請選任被繼承人甲○○之遺產管理人事件，本院裁定
如左：
    主      文
選任林嫦芬（女、民國○○○年○月○○○日生）為被繼承人甲
○○（男、民國○○○年○月○○日生、身分證統一編號：Ｚ0
00000000號、生前籍設台北縣三峽鎮○○路○段七十巷
六十四號）之遺產管理人。
程序費用由被繼承人甲○○之遺產負擔。
    理      由
一按繼承開始時，繼承人之有無不明，而無親屬會議或親屬會議
  未於一個月內選定遺產管理人者，利害關係人或檢察官得聲請
  法院選任遺產管理人，並由法院依公示催告程序，定六個月以
  上之期限，公告繼承人，命其於期限內承認繼承；又被繼承人
  之所有繼承人均拋棄其繼承權者，亦準用關於無人承認繼承之
  規定，民法第一千一百七十七條、第一千一百七十八條第二項
  、第一千一百七十六條第六項定有明文。
二本件聲請意旨略以：被繼承人甲○○生前於九十三年十二月三
  十日，向聲請人借貸新台幣（下同）八百萬元，惟因被繼承人
  甲○○已於九十五年七月二十八日死亡，且其各該順位之繼承
  人均已拋棄繼承，而其親屬會議又未於被繼承人死亡後一個月
  內選定遺產管理人，致聲請人對被繼承人之債權無法行使，爰
  請求依法指定律師林嫦芬為該被繼承人之遺產管理人，以維債
  權。
三經查：
  (一)本件聲請人上開主張，業據提出戶籍謄本、債權憑證（個人
    不動產借款契約）、繼承系統表等件為證，且經本院依職權
    查明被繼承人甲○○之繼承人，均已全體拋棄繼承，且被繼
    承人之親屬會議亦未有於被繼承人死亡後一個月內選定遺產
    管理人之情事，堪認聲請人之主張為真實。
  (二)其次，聲請人以利害關係人之身分聲請選任被繼承人甲○○
    之遺產管理人，核與首揭規定，並無不合。又，聲請人聲請
    選任為被繼承人甲○○遺產管理人之林嫦芬，既具律師資格
    （有聲請人提出之律師證書影本一紙在卷可憑），堪信渠就
    被繼承人之遺產當不致有何利害偏頗之虞，且其對於遺產管
    理人之職務，復較一般人更為瞭解，是由渠擔任遺產管理人
    應屬合適。
　(三)至被繼承人甲○○之遺產依民法第一千一百八十五條規定，
    於清償債權並交付遺贈物後，如有賸餘，應歸屬國庫，附此
    敘明。
四依非訟事件法第二十一條第二項，民事訴訟法第七十八條，裁
  定如主文。
中　　華　　民　　國　　96　　年　　10　　月　　25　　日
                        　　　家事法庭法  官　余來炎
右為正本係照原本作成。
如對本裁定抗告須於裁定送達後十日內向本院提出抗告狀。
中　　華　　民　　國　　96　　年　　10　　月　　25　　日
                                      書記官　童淑敏
